【裁判字號】    90,易,484
【裁判日期】    900621
【裁判案由】    賭博
【裁判全文】
臺灣嘉義地方法院刑事判決                            九十年度易字第四八四號
    公  訴  人  臺灣嘉義地方法院檢察署檢察官
    被      告  甲○○
                乙○○
右列被告因賭博等案件，經檢察官提起公訴（九十年度偵字第二四０一號），本院判
決如左：
    主  文
甲○○連續意圖營利聚眾賭博，處有期徒刑月，如易科罰金，以佰元折算壹日。
乙○○在公眾得出入之場所賭博財物，處罰金貳仟元，如易服勞役，以佰元折算壹
日；又連續以加害生命之事，恐嚇他人致生危害於安全，累犯，處有期徒刑肆月，如
易科罰金，以佰元折算壹日。
    事  實
一、乙○○前於民國八十八年間因犯傷害、贓物等罪，分經臺灣雲林地方法院與本院
    判處有期徒刑四月，如易科罰金以三百元折算一日及有期徒刑三月確定，於八十
    九年五月一日執行完畢。緣甲○○意圖營利並基於概括之犯意，自八十九年九月
    起至九十年二十日止，連續提供其位於在嘉義市○區○○街四十一之二號住處為
    公眾得出入之場所，經營六合彩賭博，計有「二星、三星、四星」等三種簽賭方
    式，聚集乙○○等不特定多數人簽賭，以每星期二、四香港所開出之六合彩號碼
    為據，如賭客簽中二星可得賭金五十三倍、簽中三星可得五百三十倍彩金、簽中
    四星則可得六千五百倍彩金，未簽中則賭金歸甲○○所有；乙○○竟仍不知悔改
    ，於九十年二月二十日下午，基於賭博之犯意，至甲○○位於上址之住處為公眾
    得出入之場所簽賭後，以其簽中「四星」為由，要求甲○○交付彩金新台幣（下
    同）六十萬元，甲○○以其僅簽中「三星」而予以拒絕，乙○○遂另基於恐嚇危
    害安全之概括犯意，於九十年二月二十日晚上七時十分許、同年月二十一日中午
    十二時許及同日晚上九時止，連續三次前往甲○○位於上址之住處，以「如不付
    錢叫渠店不要開，厝不要住，要渠全家死光光」等加害他人生命之事，恐嚇甲○
    ○，致生危害於甲○○之人身安全。
二、案經甲○○訴請嘉義市警察局第一分局報請臺灣嘉義地方法院檢察署檢察官偵查
    起訴。
    理  由
一、訊據被告甲○○對其於九十年二月二十日於其位於上址之住處，接受被告乙○○
    之六合彩簽賭之事實供承不諱，惟辯稱：其只在九十年二月二十日接受被告乙○
    ○之該次簽賭，之前並未經營六合彩，其僅與被告乙○○對賭，未做組頭云云。
    經查，被告甲○○自八十九年九月起至九十年二月二十日止斷斷續續在其位於上
    址之住處經營六合彩賭博，供不特定人簽賭之事實，業據其於警訊中自白不諱，
    核與證人即被告甲○○之夫林梅卿於警訊時證稱：被告甲○○自八十九年九月份
    起，有在其位於上址之住處經營六合彩賭博等語相符。參以證人林梅卿為被告甲
    ○○之夫，信無誣陷被告甲○○之理，是被告甲○○於本院審理時所為其僅在九
    十年二月二十日與被告乙○○對賭六合彩，並未做組頭之辯解，不僅與常情有違
    ，且與證人林梅卿之證述之情節不符，顯屬事後卸責之詞，難以採信，本件事證
    明確，被告甲○○犯行洵堪認定。
二、訊據被告乙○○坦承於九十年二月二十日向被告甲○○簽賭六合彩之事實，惟矢
    口否認右揭恐嚇危害安全犯行，並辯稱：被告甲○○係因證人即其夫林梅卿與其
    之傷害罪官司，欲逼其和解，所以，被告甲○○才會告其恐嚇，並找證人呂文賢
    、柯榮源作偽證云云。惟查，被告乙○○右揭賭博、恐嚇危害安全之犯行，業據
    被告甲○○指訴甚詳，且與證人呂文賢、柯榮源於警訊時證述及偵查中結證之情
    節相符。而證人呂文賢、柯榮源與被告乙○○素無怨隙，其中證人呂文賢與被告
    乙○○尚屬舊識，此業經證人呂文賢、柯榮源證述在卷，復為被告乙○○所自承
    ，衡諸常情，證人呂文賢、柯榮源應無誣攀而任令自己擔負偽證罪責之理。再者
    ，證人林梅卿對被告乙○○所犯傷害罪之部分，業經雙方達成和解，而由證人林
    梅卿賠償被告乙○○十萬元後，被告乙○○撤回告訴，同時，本件被告乙○○所
    犯恐嚇危害安全罪部分，雙方亦達成和解，被告乙○○無須為任何賠償，雙方握
    手言和之情，業經被告甲○○、乙○○供述在卷，並有嘉義市西區調解委員會調
    解筆錄二紙在卷可資佐證，足見被告乙○○與證人林梅卿、被告甲○○間有關因
    簽賭六合彩而生之傷害與恐嚇危害安全案件，係透過嘉義市西區調解委員會之公
    開、正式管道調解，並賠償被告乙○○十萬元後，方獲解決，並無私下協調之情
    形，加以被告乙○○無須賠償被告甲○○，被告甲○○、證人林梅卿即願與被告
    乙○○和解，衡諸常情，被告甲○○應未以誣指被告乙○○恐嚇危害安全之方法
    ，迫使被告乙○○撤回對證人林梅卿之傷害告訴，否則，被告甲○○、證人林梅
    卿亦無須於賠償被告乙○○十萬元後，始獲被告乙○○撤回對證人林梅卿之傷害
    告訴。參以被告乙○○為六合彩彩金之爭議而至被告甲○○位於上址之住處要債
    ，其口氣當無良好之理，且被告乙○○雖一再以前開情詞置辯，惟其並無法提出
    任何具體之證據供本院參酌等情，被告乙○○之辯解尚難採信。本件事證明確，
    被告乙○○賭博與恐嚇危害安全之犯行洵堪認定。
三、核被告甲○○所為，係犯刑法第二百六十六條第一項前段之普通賭博罪、第二百
    六十八條之提供賭博場所及意圖營利聚眾賭博罪。公訴人於起訴書中雖未引用刑
    法第二百六十八條之意圖營利提供賭博場所罪，惟該部分犯罪事實，公訴人業於
    起訴書犯罪事實欄內載明，應已起訴，本院自應予審理，附此敘明。被告甲○○
    所為之上開犯行，時間緊接、手段相同，所犯各為構成要件相同之罪名，顯係基
    於概括犯意為之，應論以連續犯，並加重其刑。又被告甲○○所犯普通賭博罪與
    意圖營利提供賭博場所及聚眾賭博罪，為想像競合犯，應從一重之連續意圖營利
    聚眾賭博罪處斷。公訴人雖僅就被告甲○○於九十年二月八日至同年月二十日之
    經營六合彩賭博犯行提起公訴，未論及其自八十九年九月迄九十年二月七日止經
    營六合彩賭博之犯行部分，然檢察官就犯罪事實一部起訴者，其效力及於全部，
    本件被告甲○○上開未據公訴人起訴之犯罪事實，既與前揭論罪之部分具有連續
    犯之裁判上一罪關係，已如前述，本院自得併予審理。至被告乙○○所為，係犯
    刑法第二百六十六條第一項前段之賭博罪及第三百零五條之恐嚇危害安全罪。被
    告乙○○所犯上開二罪，犯意各別，行為互異，應分論併罰。另被告乙○○所犯
    恐嚇危害安全罪部分，時間緊接，方法相同，所犯係構成要件相同之罪名，顯係
    基於概括犯意為之，應依刑法第五十六條連續犯規定論以一罪，並加重其刑。又
    被告乙○○所犯賭博罪部分，雖未據公訴人引用起訴法條，惟此部分業據公訴人
    於犯罪事實內載明，為起訴效力所及，本院自得加以審理，併此敘明。查被告乙
    ○○前於八十八年間因犯傷害、贓物等罪，分經臺灣雲林地方法院與本院判處有
    期徒刑四月，如易科罰金以三百元折算一日及有期徒刑三月確定，於八十九年五
    月一日執行完畢，此有臺灣嘉義地方法院檢察署刑案資料查註紀錄表、臺灣高等
    法院被告全國前案紀錄表各一份在卷可查，其受有期徒刑之執行完畢，五年以內
    再犯本件有期徒刑以上之恐嚇危害安全罪，就此部分為累犯（賭博罪部分法定刑
    為罰金刑，不成立累犯），應依刑法第四十七規定，遞加重其刑。爰審酌被告甲
    ○○、乙○○犯罪之動機、目的、犯罪之手段、品行、犯罪所生之危害、被告甲
    ○○、乙○○未坦承犯行之犯後態度及被告乙○○已與被告甲○○及其夫林梅卿
    達成和解等一切情狀，量處如主文所示之刑，並諭知易科罰金與易服勞役之折算
    標準，以資儆懲。
據上論斷，應依刑事訴訟法第二百九十九條第一項前段，刑法第五十六條、第二百六
十八條、第二百六十六條第一項前段、第三百零五條、第五十五條、第四十七條，第
四十一條第一項前段、第四十二條第二項，罰金罰鍰提高標準條例第一條前段、第二
條判決如主文。
本案經檢察官劉仲慧到庭執行職務
中      華      民      國    九十      年      六      月    二十一    日
                                臺灣嘉義地方法院刑事第二庭
                                    法  官  林  坤  志
右正本證明與原本無異。
如不服本判決，應於判決送達後十日內，向本院提出上訴狀。
中      華      民      國    九十      年      六      月  二十一    日
                                    書記官  李  子  英
附錄法條：
刑法第二百六十六條第一項
在公共場所或公眾得出入之場所賭博財物者，處一千元以下罰金。但以供人暫時娛樂
之物為賭者，不在此限。
刑法第二百六十八條
意圖營利，供給賭博場所或聚眾賭博者，處三年以下有期徒刑，得併科三千元以下罰
金。
刑法第三百零五條
以加害生命、身體、自由、名譽、財產之事，恐嚇他人致生危害於安全者，處二年以
下有期徒刑、拘役或三百元以下罰金。


司法院資訊處製作；財團法人民間司法改革基金會備份。
